---
title: "2_Proyecto: Análisis de negocio para compañía de seguros"
author: "Miller Puentes"
date: "2023-06-26"
output:
  html_document: default
  word_document: default
  pdf_document: default
---

```{r setup, include=FALSE}
knitr::opts_chunk$set(echo = TRUE)
```

## Instalación y carga de librerías

En esta sección se instalan y cargan las librerías:

```{r}
#install.packages("readxl")
#install.packages("car")
#install.packages("explore")
#install.packages("psych")
#install.packages("corrplot")
```

```{r}
  library(readxl)
  library(car)
  library(explore)
  library(psych)
  library(corrplot)
```

## Importando los datos

A continuación se muestran los primeros registros del set de datos:

```{r echo=FALSE}
InsureCO <- read_excel("C:/Users/relat/Dropbox/Maestría UNIANDES/2 Ciclo/Modelos de análisis estadístico/1 Semana/Ejercicio semana 1/InsureCO.xlsx")
head(InsureCO)
```

## Análisis descriptivo de los datos

Las dimensiones del set de datos son:

```{r echo=FALSE}
dim(InsureCO)
```

Las principales características del set de datos:

```{r echo=FALSE}
summary(InsureCO)
```

Las gráficas más representativas del set de datos:

```{r echo=FALSE}
plot(InsureCO)
head(InsureCO$age)
```

### Histograma de la edad

```{r echo=FALSE}
boxplot(InsureCO$age)$out
```

```{r echo=FALSE}
tabla <- table(InsureCO$age)
tabla
prop.table(tabla)

quantile(InsureCO$age, prob=c(0,0.25,0.5,0.75, 1))
```

Note that the `echo = FALSE` parameter was added to the code chunk to prevent printing of the R code that generated the plot.
